【裁判字號】    97,親,81
【裁判日期】    970926
【裁判案由】    確認親子關係存在
【裁判全文】
臺灣桃園地方法院民事判決                97年度親字第81號
原      告  丙○○
被      告  甲○○
特別代理人  乙○○○
上列當事人間請求確認親子關係存在事件，本院於民國97年9 月
12 日 言詞辯論終結，判決如下：
    主      文
確認原告與被告【即訴外人安娜（ANA ISTIANA） 於民國九十四
年六月十七日所生（宋俊宏婦幼醫院出生證字：940020）如附件
照片所示之子，暫名「甲○○」】間之親子關係存在。
訴訟費用由被告負擔。
    事實與理由
一、程序方面：
    按「確認法律關係之訴，非原告有即受確認判決之法律上利
    益者，不得提起之；確認證書真偽或為法律關係基礎事實存
    否之訴，亦同（第1 項）。前項確認法律關係基礎事實存否
    之訴，以原告不能提起他訴訟者為限（第2 項）」，民事訴
    訟法247 條第1 項、第2 項定有明文。又此所謂「即受確認
    判決之法律上利益」者，係指法律關係之存否不明確，原告
    主觀上認其在法律上之地位有不安之狀態存在，而且此種不
    安之狀態，能以確認判決將之除去之者。若縱經法院判決確
    認，亦不能除去其不安之狀態者，即難認有即受確認判決之
    法律上利益。本件原告主張其為被告之親生父親，因被告之
    母係印尼人民，目前行方不明，又未取得我國國籍，致被告
    迄今仍無法申報戶籍，縱能申報戶籍，於戶籍登記上之父親
    欄仍無法填載為原告而留為空白，即有使人誤認係「父不詳
    」而涉及被告身分之不確定，亦同時影響原告之親權、扶養
    、監護甚至繼承等法律關係之利益，原告自有即受確認判決
    之法律上利益，合先敘明。
二、原告主張：訴外人安娜（ ANA ISTIANA）為印尼籍女子，於
    民國91年8 月1 日來臺，之後與原告認識而交往，並於94年
    6 月17日產下一子即被告甲○○（未入籍，暫名「甲○○」
    ），嗣安娜於95年間因在台非法打工遭遣送出境，行方不明
    。原告確為被告之親生父親，且被告自出生後即一直由原告
    撫養，爰依法訴請確認兩造間之親子關係存在。
三、被告陳述稱：同意原告之請求，對於血緣鑑定報告之結果沒
    有意見。
四、原告主張之事實，有原告所提之出生證明書影本一份、財團
    法人長庚紀念醫院林口醫學中心臨床病理科之親子鑑定報告
    書等為證，亦為被告所不否認，並有內政部入出國及移民署
    97年5 月21日函暨所檢附之入出國日期證明書、行政院勞工
    委員會97年7 月29日勞職許字第0970020292號函暨檢附之雇
    主聘僱外籍勞工申請表、許可函、外籍勞工體格檢查表、雇
    主就業服務費用切結書在卷可稽。此外，據上開親子鑑定報
    告書亦稱：「不能排除丙○○與甲○○的親子關係」、「累
    積親子關係係數 (CPI)為1,070,666.91。就是說『丙○○是
    甲○○的親生父親』這一個可能性與『任何中國男人偶然具
    有是甲○○的親生父親所必須具備的基因半型 (Obligatory
    genes)』這一個可能性相比，大約為1,070,666.91倍」、「
    親子關係概率 (PP) 為99.9990%。也就是說丙○○與甲○○
    之父子關係確定率為99.9990%，因此『丙○○是甲○○的親
    生父親』這一個假設由此測試已實務上可以證實」等語。是
    依上列證據，自堪信原告之主張為真實。
五、按非婚生子女經生父認領者，視為婚生子女。其經生父撫育
    者，視為認領，民法第1065條第 1項定有明文。原告與該訴
    外人安娜雖無婚姻關係，然被告自出生後即一直由原告撫養
    ，依上開法律規定，應視為原告已認領被告，因此，原告訴
    請確認兩造間之親子關係存在，為有理由，應予准許。
六、訴訟費用負擔之依據：民事訴訟法第78條。
中    華    民    國    97    年    9     月    26    日
                   家事法庭審判長法  官  張淑芬
                                 法  官  劉佩宜
                                 法  官  游智棋
上列正本證明與原本無異。
如對本判決不服，應於本判決送達後20日內向本院提出上訴狀（
須按對造人數提出繕本並繳納第2 審裁判費新台幣4,500 元），
上訴於台灣高等法院。
中    華    民    國    97    年    9     月    26    日
                                書記官  劉文松


司法院資訊處製作；財團法人民間司法改革基金會備份。
